臺灣臺中地方法院刑事裁定
111年度聲字第869號
聲  請  人  
即  被  告  賴招伶



選任辯護人  盧永和  律師
上列聲請人即被告因詐欺等案件（109 年度智訴字第16號），不
服本院受託法官於中華民國111年3月6日所為羈押之處分，聲請
撤銷羈押，本院裁定如下：
    主    文
聲請駁回。
    理    由
一、聲請意旨如附件刑事準抗告狀所載。
二、按被告經法官訊問後，認為犯罪嫌疑重大，而有左列情形之
    一，非予羈押，顯難進行追訴、審判或執行者，得羈押之︰
    一、逃亡或有事實足認為有逃亡之虞者。二、有事實足認為
    有湮滅、偽造、變造證據或勾串共犯或證人之虞者。三、所
    犯為死刑、無期徒刑或最輕本刑為5 年以上有期徒刑之罪者
    ，刑事訴訟法第101 條第1 項定有明文。而羈押被告之目的
    ，其本質在於確保訴訟程序得以順利進行，或為確保證據之
    存在與真實，或為確保嗣後刑罰之執行，而對被告所實施剝
    奪其人身自由之強制處分。而執行羈押後有無繼續之必要，
    仍許由法院斟酌訴訟進行程度及其他一切情事而為認定，除
    有刑事訴訟法第114 條各款所列情形之一不得駁回者外，其
    准許與否，該管法院有自由裁量之權（最高法院46年度台抗
    字第6 號判例意旨參照）。
三、經查：
  ㈠被告因詐欺等案件，經本院於民國111年3月4日發布通緝，嗣
    於同年月6日緝獲，由值班法官（受託法官）訊問被告後，
    認被告否認犯行，但有起訴書所載之證據可佐，被告涉犯刑
    法第339條之4第1項第3款利用網際網路對公眾散布而詐欺取
    財、商標法第97條販賣仿冒商標商品、刑法第216條、第210
    條行使偽造私文書等罪，犯罪嫌疑重大，前經多次傳拘無著
    ，並經兩次通緝始到案，有逃亡之事實，有羈押原因及必要
    ，依刑事訴訟法第101 條第1 項第1 款之規定，裁定羈押等
    情，業經本院調取109年度智訴字第16號刑事卷宗核閱屬實
    。
　㈡查被告於110年2月22日本院準備程序時，經前次110年1月4日
    當庭告知庭期，而仍無正當理由不到庭，並經受命法官當庭
    諭知辯護人應於兩週內為被告具狀請假，法院遲至110年3月
    17日仍未收到請假狀，遂於同日再函請被告及其辯護人應於
    同年月22日前具狀請假，嗣辯護人於同年月25日具狀表明被
    告因身體頭暈不適加上感冒，故無法於110年2月22日前來開
    庭，然因未檢附任何證明文件，本院再於110年3月29日函辯
    護人：被告請假未提任何證明文件，難謂合法，本案業於11
    0年3月23日簽發拘票；其後，因臺灣嘉義地方檢察署拘提無
    著，查址及在監押後，於110年5月28日第一次發布通緝在案
    等情，均有歷次筆錄、報到單、函稿、臺灣嘉義地方檢察署
    函、個人基本資料、臺灣高等法院在監在押全國紀錄表及通
    緝書在卷可稽。
　㈢嗣被告於110年7月26日緝獲，經受命法官以視訊方式訊問後
    撤緝，並於110年9月3日定同年11月1日行準備程序，被告仍
    無正當理由未到庭，該次庭期雖辯護人亦未到庭，惟送達地
    址未依辯護人110年3月25日書狀所載之地址更新，此部分尚
    難認有合法通知，附此敘明；其後，辯護人雖於110年12月1
    0日具狀表明被告願意認罪，並請本院斟酌被告罹有精神精
    神疾病，予以從輕量刑，然被告仍未曾主動聯繫承辦股或具
    狀請假說明，迨臺灣嘉義地方檢察署於110年12月9日第二次
    函覆本院被告拘提無著，受命法官並未逕予批示通緝，猶再
    次定111年1月12日行準備程序給予被告再一次機會，惜被告
    及辯護人經合法通知，均未到庭，始於111年3月4日發布本
    案通緝等情，亦有相關筆錄、報到單、函稿、臺灣嘉義地方
    檢察署函、個人基本資料、臺灣高等法院在監在押全國紀錄
    表及通緝書存卷可佐。
　㈣由上述審理歷程可知，自本案繫屬本院迄今已長達1年6月，
    竟仍未依刑事訴訟法第273條之規定實質進行準備程序，被
    告動輒未能到庭，辯護人亦未能敦促被告到庭，致使法院無
    端耗費資源，一再重複傳喚、拘提、通緝、撤緝之程序，是
    除被告經二次通緝，足認合於刑事訴訟法第101 條第1 項第
    1 款所定羈押事由外，本院合議庭審酌上開事證，認被告主
    觀上難認有何到庭接受審理之意願，非予羈押，顯無從確保
    訴訟程序得以順利進行，而有羈押之必要。
　㈤辯護人所指被告認罪與否，及因其認罪而無逃亡之虞等語，
    均核與執行羈押係為確保審判與執行程序有效進行之程序上
    考量迴異，自亦難據為判斷聲請人有無羈押理由及必要之根
    據。　
四、綜上所述，本院審酌被告被訴之本院109年度智訴字第16號
    詐欺等案件，經受託法官訊問後，依相關卷證資料及訴訟程
    序進行之狀況，依自由證明原則，認被告有逃亡之事實，非
    予羈押，顯難進行審判或執行之程序，所為羈押之處分，依
    被告所侵害之法益與其人身自由受拘束之限制兩相權衡，認
    無違法、不當或逾越比例原則，而有羈押之必要，要無疑義
    。從而，被告聲請撤銷上開由受託法官所為羈押處分，為無
    理由，應予駁回。
據上論斷，應依刑事訴訟法第416 條第4 項、第412 條，裁定如
主文。
中　　華　　民　　國　　111 　年　　3 　　月　　18　　日
                  刑事第六庭    審判長法  官  柯志民

                                      法  官  陳昱翔

                                      法  官  戰諭威
以上正本證明與原本無異。
本件不得抗告。
                                      書記官  譚系媛
中　　華　　民　　國　　111 　年　　3 　　月　　18　　日